【裁判字號】    97,交訴,42
【裁判日期】    970926
【裁判案由】    公共危險等
【裁判全文】
臺灣臺北地方法院刑事判決              97年度交訴字第42號
公  訴  人  臺灣臺北地方法院檢察署檢察官
被      告  乙○○
選任辯護人  林清漢律師
上列被告因過失傷害案件，經檢察官提起公訴（97年度調偵字第
258號、97年度偵字第6753號），本院判決如下：
    主  文
本件公訴不受理。
    理  由
一、公訴意旨如起訴書所載（如附件）。因認被告乙○○涉有刑
    法第284條第1項前段之罪嫌（被告另涉公共危險罪部分另以
    簡易判決處刑）。
二、按告訴乃論之罪，告訴人於第一審辯論終結前得撤回其告訴
    ，又告訴經撤回者，應諭知不受理之判決，且得不經言詞辯
    論為之，刑事訴訟法第238條第1項、第303條第3款、第307
    條分別定有明文。
三、查本件告訴人丙○○告訴被告乙○○涉犯過失傷害案件，起
    訴書認係觸犯刑法第284條第1項前段之罪，依同法第287條
    前段之規定，須告訴乃論。茲據告訴人丙○○撤回告訴（詳
    本院卷第46頁），依照首開說明，本件爰不經言詞辯論，逕
    為諭知不受理之判決。
據上論斷，應依刑事訴訟法第284條之1、第303條第3款、第307
條，判決如主文。
中    華    民    國    97    年    9     月    26    日
                  刑事第十三庭  法  官  張文俊
以上正本證明與原本無異。
如不服本判決，應於送達後10日內，向本院提出上訴狀。
                                書記官  陳鳳瀴
中    華    民    國    97    年    9     月    26    日
附件：
臺灣臺北地方法院檢察署檢察官起訴書
                                     97年度調偵字第258號
                                      97年度偵字第6753號
  被      告  乙○○  男  25歲（民國○○年○月○○日生）
                      住桃園縣中壢市下內壢75之40號
                      國民身分證統一編號：Ｚ000000000號上
列被告因公共危險等案件，已經偵查終結，認應該提起公訴，茲
將犯罪事實及證據並所犯法條分敘如下：
        犯罪事實
一、乙○○於民國96年8月26日凌晨4時許，駕駛車牌號碼5193-F
    R號自用小客車，沿臺北市中山區○○○路由南往北方向行
    駛，行駛至臺北市中山區○○○路與德惠街路口，欲右轉往
    德惠街方向行駛，其明知汽車於右轉彎前，應於距離交岔路
    口30公尺前顯示方向或手勢，再換入外側車道或慢車道，待
    駛至路口後再行右轉，並應禮讓直行車先行，且依當時天候
    、路況及視線均屬良好，竟能注意而疏於注意，未禮讓直行
    車先行即貿然右轉，以致右側車身撞擊當時騎乘車牌號碼為
    BNN-750號重型機車，沿同方向慢車道行進之丙○○之前車
    頭，丙○○因此人車倒地，並受有閉鎖性上頷骨骨折、臉開
    放性傷口、口內部構造之開放性傷口、臉之表淺損傷、身體
    多處之表淺損傷、臉與頭部之挫傷及開放性下顎骨骨折之傷
    害。惟乙○○於肇事後，竟未下車察看，亦未對丙○○趙祥
    榮即時救護，隨即駕車逃逸，經甲○○記下車輛牌照號碼後
    ，報警查獲。
二、案經被害人丙○○訴請臺北市政府警察局中山分局報告偵辦
    。
        證據並所犯法條
一、證據清單及待證事實：
┌───┬─────────────┬─────────────────┐
│ 編號 │     證  據  清  單       │       待  證  事  實             │
├───┼─────────────┼─────────────────┤
│      │1.被告乙○○於警詢及本署偵│1.坦承確實有在上揭時地駕駛5193- FR│
│  一  │  訊中之供述              │  號自用小客車行經車禍現場，並右轉│
│      │2.匯豐南崁廠結帳清單 1份  │  往德惠街方向行駛。              │
│      │                          │2.坦承確實有於途經事發現場時，聽到│
│      │                          │  撞擊聲，但是沒有下車察看。      │
│      │                          │3.坦承渠駕駛車輛之右前門與右後門均│
│      │                          │  有凹陷受損，並因而前往匯豐汽車南│
│      │                          │  崁廠維修之事實。                │
├───┼─────────────┼─────────────────┤
│  二  │告訴人丙○○於警詢及本署偵│證明車禍發生之過程，以及被告未使用│
│      │訊中之證詞                │方向燈，亦未禮讓直行車輛先行，即貿│
│      │                          │然右轉，以致車禍發生之事實。      │
├───┼─────────────┼─────────────────┤
│  三  │證人甲○○於警詢及本署偵訊│證明渠騎車經過車禍地點附近，聽到巨│
│      │中之證詞                  │大的撞擊聲，前往聲音來源處察看時，│
│      │                          │發現告訴人倒臥在地上，被告駕駛的車│
│      │                          │輛一直往德惠街方向前進，後來停在一│
│      │                          │家便利商店前面，渠於是騎車到被告車│
│      │                          │輛的右前方，看到被告的右車門凹陷，│
│      │                          │，被告有搖下車窗並與車內另一名女子│
│      │                          │交談，旋即開車離去，並未下車察看。│
│      │                          │。                                │
├───┼─────────────┼─────────────────┤
│  四  │1.馬偕紀念醫院（臺北院區）│證明告訴人因車禍而受有如犯罪事實欄│
│      │  乙種診斷證明書 1份      │所列之傷害。                      │
│      │2.國立臺灣大學醫學院附設醫│                                  │
│      │  院診斷證明書 2份        │                                  │
├───┼─────────────┼─────────────────┤
│  五  │1.道路交通事故現場圖1紙。 │證明車禍發生經過與5193-FR 號自用小│
│      │2.道路交通事故調查報告表（│客車駕駛人涉嫌肇事逃逸之犯罪事實。│
│      │  一）、（二）各1紙       │                                  │
│      │3.臺北市○○○○○道路交通│                                  │
│      │  事故肇事人自首情形記錄表│                                  │
│      │  1 紙                    │                                  │
│      │4.臺北市政府警察局中山分局│                                  │
│      │  疑似道路交通事故肇事逃逸│                                  │
│      │  追查表1 紙              │                                  │
│      │5.車損及現場照片共9 張    │                                  │
│      │6.臺北市政府警察局文山第二│                                  │
│      │  分局交通分隊道路交通事故│                                  │
│      │  補充資料表1 份          │                                  │
│      │7. 臺北市政府警察局文山第 │                                  │
│      │   二分局交通分隊道路交通 │                                  │
│      │   事故談話紀錄表1份      │                                  │
└───┴─────────────┴─────────────────┘
二、按刑法第276條第1項之過失致人於死罪及同法第284條第1項
    之過失傷害罪，係針對行為人應注意、能注意、而不注意之
    過失行為予以非難，而88年4月21日增訂之同法第185條之4
    之肇事致人死傷逃逸罪，則以處罰肇事後逃逸之駕駛人為
    目的，俾促使駕駛人於肇事後能對被害人即時救護，以減
    少死傷，是該罪之成立祇以行為人有駕駛動力交通工具肇
    事，致人死傷而逃逸之事實為已足，至行為人之肇事有否
    過失，則非所問，二者之立法目的及犯罪構成要件截然不
    同（請參見最高法院88年度臺上字第7396號判決）。是核
    被告所為，係犯刑法第284條第1項之過失傷害罪嫌及同法
    第185條之4之肇事致人死傷逃逸罪嫌。其所犯之上開二罪間
   ，犯意各別，罪名不同，行為互異，請分論併罰。
三、依刑事訴訟法第251條第1項提起公訴。
  此  致
臺灣臺北地方法院
中    華    民    國    97    年    3    月    26    日
                            檢  察  官  張  志  全
本件正本證明與原本無異
中    華    民    國    97    年    4    月    1    日
                            書  記  官  張  德  芳
附錄本案所犯法條全文
法第185條之4（肇事遺棄罪）
駕駛動力交通工具肇事，致人死傷而逃逸者，處6月以上5年以下
期徒刑。
刑法第284條（過失傷害罪）
因過失傷害人者，處6月以下有期徒刑、拘役或5百元以下罰金，
致重傷者，處1年以下有期徒刑、拘役或5百元以下罰金。
從事業務之人，因業務上之過失傷害人者，處1年以下有期徒刑
、拘役或1千元以下罰金，致重傷者，處3年以下有期徒刑、拘役
或2千元以下罰金。


司法院資訊處製作；財團法人民間司法改革基金會備份。
